# 银行借贷手续费是否类似于长期待摊费用，是一项资产？为什么会出现如下变动??

提问人：wufaxian 时间：2020-04-29 15:33:09
如果借贷手续费真如长期待摊费用一样。那么为什么会出现如下变动？请看下图！
借贷手续费.jpg.jpg (148.43 KB, 下载次数: 0)
3 天前 上传
上表的结构是一种原始账面值与加累计摊销计算出账面净值的表格。按理说不断的从银行借款。那这个借贷手续费的原始账面值就应该一直增加才对。怎么会有一个“年內撥回 (3,813)” 导致原始账面值减少呢？?
而在下方的累计摊销计算过程中又有一个“年內撥回 3,559” 年内拨回为什么要分别呈列在两个地方?
实务中，向银行借款哪些费用可以列入借贷手续费。进而在还款周期内进行摊销呢?

回答人：chenyiwei
这是哪些交易费用可以列入金融负债初始计量金额的问题，请参考《企业会计准则第 22 号——金融工具确认和计量（ 2017 年修订）》第三十三条。

提问人：wufaxian 时间：2020-04-30 12:22:00
谢谢陈老师的回复。该公司确实购买了利率衍生产品用于对冲利率风险。在资产负债表上有单独呈列“衍生金融工具”。在利润表的“融資成本”附注中呈列了“已變現利率掉期及上限（收入）/開支”和“衍生金融工具公平值變動”。
所以我不确定所谓的“借贷手续费”以及 相关的“拨回”是否与“企业会计准则第 22 号——金融工具确认和计量 第 23 条有关”。如果无关，应该如何理解这个问题呢？

回答人：chenyiwei
应该是不相关的，但不清楚具体情况，无法判断。